【裁判字號】    90,勞小上,2
【裁判日期】    901012
【裁判案由】    給付薪資
【裁判全文】
臺灣士林地方法院民事判決  九十年度勞小上字第二號
    上  訴  人  信冠股份有限公司
    法定代理人  吳榮芳
    被上訴人    甲○○
右當事人間請求給付薪資事件，上訴人對於中華民國九十年八月十七日本院士林簡易
庭九十年度士勞小字第四號第一審判決提起上訴，本院判決如左：
    主  文
上訴駁回。
第二審訴訟費用新台幣玖佰伍拾陸元由上訴人負擔。
    事實及理由
一、被上訴人起訴主張；其自民國九十年一月十一日起在被告公司擔任辦事員工作，
    約定薪資每月新台幣（下同）三萬五千元，上訴人僅於九十年二月十日支付薪資
    一千八百零五元、九十年三月十四日支付薪資一萬三千八百十五元，迄至九十年
    三月十四日止，尚欠被上訴人薪資五萬九千零二十四元，請求上訴人給付所欠薪
    資。並聲明：上訴人應給付被上訴人五萬九千零二十四元及自起訴狀繕本送達翌
    日起，至清償日止，按週年利率百分之五計算之利息等語。
二、上訴人於原審並未到庭，亦未提出書狀作任何聲明及陳述，其不服原審判決，提
    起上訴，上訴意旨略以：被上訴人工作績效須達四萬點且須全勤，才有保障薪資
    三萬五千元，並非每月薪資固定為三萬五千元，且上訴人支付被上訴人之薪資並
    無錯誤，原審未就工作契約書內容探究，證據取捨即有違誤；且外務辦事員薪資
    計算，商場上均係以辦事員業績作為計算基礎，罕有所謂固定薪資，原審未細繹
    卷附工作契約之內容，即採信被上訴人主張每月固定薪資三萬五千元之主張，已
    違背經驗法則及證據法則，顯已違背法令云云。
三、原審則以：被上訴人主張之事實，已據提出工作契約書、退職分紅約定書、報到
    通知單、勞工保險加保申請表、薪資匯款證明為證，上訴人經合法通知無正當理
    由未到場，亦未提出任何書狀作何聲明及陳述，堪信被上訴人之主張為真實，被
    上訴人依勞動契約請求上訴人給付薪資為有理由，資為判決基礎。
四、按當事人對於他造主張之事實，已於相當時期受合法之通知，而於言詞辯論期日
    不到場，亦未提出準備書狀爭執者，依民事訴訟法第二百八十條第三項準用第一
    項規定，視同自認。而當事人主張之事實，經他造自認者，無庸舉證，此為同法
    第二百七十九條第一項明文規定。查本件上訴人對於被上訴人主張被上訴人每月
    薪資為三萬五千元之事實，已於相當時期受合法通知，而於言詞辯論期日不到場
    ，亦未提出準備書狀爭執，依前開說明，視同自認，被上訴人對於其主張每月薪
    資三萬五千元之事實，依法本無庸舉證，即足認為真實。原審本此而為上訴人敗
    訴之判決，經核於法並無違誤，上訴意旨指摘原審判決違背證據法則、經驗法則
    云云，求予廢棄，非有理由。
五、據上論結，本件上訴依上訴意旨足認上訴為無理由，爰不經言詞辯論，依民事訴
    訟法第四百三十六條之三十二第二項、四百三十六條之二十九第二款、第四百四
    十九條第一項、第七十八條，判決如主文。
中      華      民      國    九十      年      十      月    十二      日
                            臺灣士林地方法院勞工法庭
~B審判長法官  洪英花
~B法      官  李瑜娟
~B法      官  洪慕芳
右為正本係照原本作成。
本件不得上訴。
中      華      民      國    九十      年      十      月     十七     日
~B法院書記官  周霙蘭


司法院資訊處製作；財團法人民間司法改革基金會備份。
